【裁判字號】    96,簡上,60
【裁判日期】    970326
【裁判案由】    給付票款
【裁判全文】
臺灣臺南地方法院民事判決              96年度簡上字第60號
上  訴  人  葉品喬（即原名葉沛淇）
訴訟代理人  謝依良律師
被上訴人    甲○○
訴訟代理人  莊美貴律師
上列當事人間因給付票款事件，上訴人對於中華民國96年2月12
日本院臺南簡易庭95年度南簡字第1602號第一審判決不服提起上
訴，本院於97年3月12日言詞辯論終結，判決如下：
    主  文
上訴駁回。
第二審訴訟費用新台幣壹萬壹仟柒佰參拾元由上訴人負擔。
    事實及理由
一、被上訴人起訴主張如下：
（一）被上訴人執有上訴人所簽發支票號碼為BD0000000號、發
      票日期為民國94年9月14日、付款人為台南區中小企業銀
      行仁德分行、面額新台幣（下同）720,000元支票乙紙（
      下稱系爭支票），經於94年9月16日以被上訴人之妻王陳
      秀英設於建華銀行東台南分行0000000000000-0號帳戶提
      示請求付款，因上訴人已辦理掛失止付而於同年月19日遭
      退票未獲付款。
（二）系爭支票係被上訴人與訴外人乙○○間有中古車買賣關係
      ，而自乙○○交付取得，被上訴人於94年9月2日自被上訴
      人之妻上開帳戶內提款現金700,000元，其中680,000元即
      是交付車主之購車款，被上訴人買受該車後，再將該車出
      售，而自前手乙○○手中取得系爭支票，被上訴人於94年
      9月16日將系爭支票存入妻之上開帳戶，於94年9月19日遭
      退票。
（三）依票據關係，聲明請求判決上訴人應給付被上訴人720,00
      0元，及自94年9月19日起至清償日止，按年利率百分之6
      計算之利息。
二、上訴人則以：系爭支票原為上訴人於發票人欄蓋章後，借予
    訴外人丙○○並授權其補充填載其他應記載事項之空白授權
    支票，丙○○於94年9月7日遺失該紙空白支票，業經於同年
    13日報警，上訴人亦於同日向台南市票據交換所辦理掛失止
    付。系爭支票上之字跡不是伊或丙○○之字跡，遺失過程伊
    不清楚，伊也不認識乙○○等語，資為抗辯，並聲明請求判
    決駁回被上訴人之訴。
三、原審判決上訴人敗訴，上訴人不服，提起上訴，除援用原審
    之主張及所提證據外，並補陳如下：
（一）關於被上訴人取得系爭支票之緣由，被上訴人所述前後歧
      異，顯然可疑：
    (1)被上訴人於95年9月26日民事聲請狀稱：「訴外人乙○○
      於94年9月初向其購買汽車時交付系爭支票作為價款」等
      語（見原審卷第18頁）、於96年11月13日民事準備書狀第
      二點亦稱：「原告（即被上訴人）確實是因與乙○○間有
      中古車買賣關係，而自乙○○手中取得系爭支票」等語（
      參見原審卷第38頁）。依此，被上訴人係謂其賣車給訴外
      人乙○○，方取得系爭支票。
    (2)惟被上訴人初於原審係謂：「我是賣車給乙○○及丙○○
      ，乙○○拿這張票給我……當初拿到票的時候我有到銀行
      去照會，確定這張票可以我才交車」等語（見原審卷第20
      、21頁），顯然被上訴人一開始係謂其係賣車給乙○○及
      丙○○二人，方取得系爭支票，且被上訴人係先取得系爭
      支票並向銀行照會後方交車予乙○○及丙○○二人。然而
      上訴人同一審理期日即抗辯被上訴人不認識丙○○，被上
      訴人猶堅稱訴外人乙○○與丙○○共同從事中古車買賣，
      車子賣予渠等二人後，渠等二人均失蹤等語（見原審卷第
      21頁）。則被上訴人究係賣車予乙○○及丙○○二人，抑
      或僅賣車予乙○○，被上訴人前後所言已有歧異，實難採
      信。
    (3)證人丙○○於原審結證稱：「我有看過原告這個人，但沒
      有向他買過車」、「亦無與乙○○一起去找過原告」等語
      （見原審卷第29頁），此為被上訴人所不否認，益證被上
      訴人先前所稱係賣車給乙○○及丙○○二人，方取得系爭
      支票云云，顯然不實。
    (4)被上訴人於原審又謂：「（當初車子）是以乙○○的名義
      買賣，當初是我出資，所以我叫乙○○賣了車子錢要給我
      ，他才給這張票來交給我，車子買進是68萬元，賣出是72
      萬元」等語（見原審卷第31頁）。依此陳述，被上訴人係
      主張其出資金而以乙○○的名義買賣車子之情，此一陳述
      除與被上訴人先前所述係其賣車給訴外人乙○○方取得系
      爭支票之過程不同，亦與其所謂收受系爭支票時有向銀行
      照會，確定可以才交車之過程完全相反。
（二）苟被上訴人確因與訴外人乙○○有中古車交易而取得系爭
      支票，何以就下列重要之交易情形，竟為前後矛盾之陳述
      ，實難相信其與乙○○間確有中古車買賣之情事：
    (1)被上訴人曾於94年10月27日至臺灣臺南地方法院檢察署證
      稱：「（問：【票】如何取得？)是乙○○交給我，於94
      年8月4日乙○○說要購買一部二手小客車來賺取差價，但
      他沒有錢付款……乙○○以55萬元購買該小客車，買回來
      之後，乙○○將該自小客車修理好，並將該車賣掉，由於
      乙○○沒有錢，所以我就借他總共65萬元，約定賣車的差
      價由二人平分，該車於94年9月4日以72萬元賣掉，乙○○
      於9月4日將本案支票交給我，約定由我提示之後，再交3
      萬元予乙○○（庭呈汽車買賣合約書影本）」等語（見臺
      灣臺南地方法院檢察署94年度交查字第385號卷第6頁）。
      依此，可知被上訴人之陳述有下列矛盾：
      被上訴人於偵查中證稱訴外人乙○○係以55萬元購入上
        開車輛等語，與被上訴人於原審95年10月24日審理時陳
        稱車輛係以68萬元買進等語（見原審卷第31頁），即有
        不同。
      依被上訴人於偵查中所提出之汽車買賣合約書影本（見
        同上偵查卷第10頁），其上所記載之車牌號碼為「9L-9
        876」，經鈞院以車號「9L-9876」或「9876-9L」查詢
        後，均無此二車號之車籍資料（鈞院卷第86、87頁），
        足證被上訴人稱其與乙○○間有中古車交易云云，亦不
        實在。再者，苟乙○○買賣中古車一事屬實，而被上訴
        人既然持有汽車買賣合約書影本，何以於歷次審理時，
        均不提出車牌號碼及買賣資料，甚至於96年7月9日尚以
        書狀向鈞院表示未留存該車輛之車籍資料，無法記憶車
        牌號碼？足認被上訴人顯然明知其所言及所提出汽車買
        賣合約書影本均不實在，而不敢陳報  鈞院。
      被上訴人雖謂汽車於94年9月4日以72萬元賣掉，乙○○
        係於9月4日將系爭支票交付被上訴人等情節，然依被上
        訴人之妻即證人陳秀英證稱：「（問：被上訴人何時交
        付上開支票給妳調現？）是我領70萬元現金那一天。」
        （鈞院卷第77頁），並參諸該證人之建華銀行存摺簿交
        易明細（見原審卷第41頁），證人陳秀英係於94年9月2
        日提領70萬元，被上訴人即係於94年9月2日持系爭支票
        向證人陳秀英調現，則被上訴人謂乙○○於94年9月4日
        將中古車賣出後再交付系爭支票云云，亦不實在。何況
        ，依被上訴人所提出之汽車買賣合約書影本，該買賣契
        約係於94年9月5日始簽訂，衡情乙○○不可能於買賣契
        約未簽訂前之94年9月4日先行取得系爭支票並交付被上
        訴人，由此益證被上訴人所言不實。
      被上訴人既謂賣車的差價由其與訴外人乙○○平分，則
        系爭支票金額72萬元扣除中古車之價金55萬元或借款65
        萬元，再除以2，亦應係8萬5千元或3萬5千元，絕非3萬
        元，故被上訴人謂約定賣車的差價由其等二人平分，該
        車於94年9月4日以72萬元出售，乙○○於9月4日將本案
        支票交予伊，約定由其提示後，再交3萬元予乙○○云
        云，亦不實在。
    (2)依證人陳秀英證稱：「（問：有無向被上訴人詢問前開72
      萬元支票的來源？）他說這是朋友給他的票，因為朋友有
      急用。」等語（鈞院卷第77頁），證人陳秀英尚且證稱其
      不知被上訴人有從事中古車買賣之情（此為當日筆錄漏載
      ），苟被上訴人確因與乙○○買賣中古車而取得系爭支票
      ，何以被上訴人不坦白向其配偶即證人陳秀英說明此情，
      僅告以係因朋友急用方持系爭支票調現，益證被上訴人取
      得系爭支票之來源可疑，顯非因買賣中古車而取得。
（三）證人陳保良所述不實在：
      證人陳保良分別於原審結證稱：「（其所以對系爭支票有
      印象）係因甲○○有拿這張票來表示要向我週轉……」、
      「當時支票有記載發票日期，但詳細日期我沒有去記，在
      我印象中，他拿給我看沒幾天（約四、五天）票就到期了
      」各等語（見原審卷第55、69頁），然證人陳秀英已證稱
      被上訴人於94年9月2日持系爭支票向其調現並交付系爭支
      票，則被上訴人顯不可能再持系爭支票向證人陳保良週轉
      現金。何況，觀諸被上訴人之妻王陳秀英上開存摺簿資料
      （見原審卷第41頁），其於94年9月9日尚有存款366萬餘
      元，被上訴人並無亟需用到72萬元之急迫狀況，被上訴人
      何需於系爭支票發票日前4、5日持系爭支票向證人陳保良
      調現週轉，足見證人陳保良所述已有不實。
（四）證人蔡敬淵所述不實在：
    (1)證人蔡敬淵所述與被上訴人之主張矛盾：
      證人蔡敬淵於原審證稱：「乙○○知道那邊有車子要賣，
      由原告出資，兩人一起買下後轉售第三人，共同分得利潤
      」、「這張票是買 (賣)車的價金……那時候車子已經由
      乙○○轉賣給其他車行，我有問說為什麼不是給現金而是
      開票。」（見原審卷第30頁），然依被上訴人所述，其係
      出資68萬元買進車子後，由乙○○以72萬元出售該輛車子
      後，乙○○再交付系爭面額72萬元之支票予被上訴人（見
      原審卷第31頁），何以乙○○未分得買賣車子差價之利潤
      ，竟將賣車之價款72萬元全數交給被上訴人，顯然被上訴
      人謂乙○○將出售車子之價金72萬元全數交付被上訴人乙
      節，亦有可疑。
    (2)證人蔡敬淵於原審又證稱：「（有無印象是何時買賣車子
      ？）沒有印象了，只記得那天是禮拜一。根據我的印象這
      張票拿到原告的手中已經十幾天了。」（見原審卷第31頁
      ），審酌被上訴人自承係於94年9月2日自其妻王陳秀英帳
      戶提領70萬元購車，而94年9月2日為星期五，其後之星期
      一分別為94年9月5日及12日，證人蔡敬淵既證述其肯定售
      車之時間為星期一，則無論被上訴人係於94年9月5日或12
      日取得系爭支票，被上訴人持有系爭支票之時間均不可能
      長達十幾天，益證證人蔡敬淵所述與事實不符。
（五）綜上，被上訴人就其取得系爭支票之原因關係，所為之陳
      述前後矛盾不一，被上訴人取得系爭支票應有惡意或重大
      過失，自不得享有票據權利；另觀其所提出之汽車買賣合
      約書，其上記載之車牌號碼又查無車籍資料，難認其確有
      賣車予訴外人乙○○而取得系爭支票之情事，足認被上訴
      人取得系爭支票並無對價關係，自不得享有優於其前手之
      權利，而被上訴人之前手乙○○既係以竊盜方式取得系爭
      支票（依證人丙○○之證述，其將系爭支票置於汽車置物
      箱，嗣將該車借予乙○○時，系爭支票還在車上，汽車歸
      還時，系爭支票已遺失，見前揭偵查卷第16頁），乙○○
      已不得享有票據權利，則被上訴人當亦不得對上訴人主張
      票據權利。
（六）據上，聲明請求判決廢棄原判決，並駁回被上訴人第一審
      之訴。
四、被上訴人則亦援用原審主張陳述、證據及判決理由，並補陳
    如下：
（一）按票據行為，為不要因行為，執票人不負證明關於給付之
      原因之責任，如票據債務人主張執票人取得票據出於惡意
      或詐欺時，則應由債務人負舉證之責。有最高法院64年台
      上字第1540號裁判要旨足資參照。本件上訴人上訴指陳被
      上訴人取得系爭支票並非出於善意，然依民事訴訟法第27
      7條之規定及上開判例意旨，即應由上訴人負舉證之責任
      。惟上訴人至今仍未能舉出有利證據以明其說，僅空言指
      陳被上訴人取得系爭支票並非基於善意，實屬無理由。
（二）又按票據行為，為不要因行為，執票人不負證明關於給付
      之原因之責任，如票據債務人主張執票人取得票據係無對
      價或以不相當對價取得，應由該債務人負舉證之責。此亦
      有最高法院85年台上字第286號裁判要旨足資參照。本件
      上訴人雖質疑被上訴人是否以相當代價取得系爭支票，惟
      並未依民事訴訟法第277條之規定及上開判決意旨盡其舉
      證責任，上訴人至今未能舉出證據以明其說，其上訴實無
      理由。
（三）本件被上訴人是以正當方法取得系爭支票：
    被上訴人甲○○因與訴外人乙○○間有中古車買賣關係，
      而自前手乙○○手中取得系爭支票。被上訴人於94年9月2
      日自其妻王陳秀英設於建華銀行東台南分行000-000-000
      0000-0帳戶內提款現金70萬元即是支付買車之款項，被上
      訴人再將該車出售給乙○○，乙○○則交付系爭支票支付
      車款，被上訴人確實是以正當方法取得系爭支票。
（四）上訴人主張系爭支票是借給訴外人丙○○，然查，丙○○
      是與乙○○一起作中古車買賣，此事實亦經證人陳保良於
      95年12月26日到庭證述明確，且證人陳保良亦提出其自己
      與乙○○進行中古車交易時，乙○○所交付之支票2紙，
      該2紙支票之發票人即是丙○○，由此即可明證丙○○確
      實有將支票交付乙○○使用之情形。再依上訴人所提出票
      據掛失止付通知書上記載：「94年9月7日上午在YA-7171
      車上發現支票遭竊...... 」內容，明白可見是在94年9月
      7日即已發現支票遭竊之事實，惟竟未於發現票據遺失或
      被竊時，即時辦理票據掛失止付之手續，然卻又能精準地
      在支票所載發票日前一日去辦理票據掛失止付手續之情，
      實均與一般經驗有違，故上訴人所指述支票失竊情形，更
      無可採信。
（五）聲明請求判決駁回上訴。
五、本件經兩造協商確認之不爭執事項及爭執事項各如下（見本
    院卷第95頁）：
甲、不爭執事項：
（一）被上訴人持有記載上訴人為發票人、發票日期94年9月14
      日、票面金額新台幣720,000元、付款人為台南區中小企
      業銀行仁德分行、票據號碼BD0000000號之系爭支票乙紙
      。被上訴人於94年9月16日以其妻王陳秀英設於建華銀行
      東台南分行0000000000000-0號帳戶提示請求付款，因上
      訴人已辦理掛失止付而於同年月19日遭退票未獲付款。
（二）系爭支票原為上訴人於發票人欄蓋章後，借予訴外人丙○○並授權其補充填載其他應記載事項之空白授權支票，訴
      外人丙○○於94年9月13日向警方報案陳稱於同年月7日遺
      失該紙空白支票，並經上訴人於同日向台南市票據交換所
      辦理掛失止付。
（三）被上訴人取得系爭支票時，業經第三人補充填載完成法定
      應記載事項。
（四）被上訴人之妻王陳秀英前揭建華銀行帳戶於94年9月2日有
      提領現金新台幣700,000元紀錄。
乙、爭執事項：
      被上訴人取得系爭支票是否出於惡意或有重大過失？抑或
      無對價或以不相當對價取得系爭支票？
五、本院之判斷：
（一）按簽發票據交付執票人，故意將票據上其他應記載事項之
      全部或一部，授權執票人補充記載，以完成發票行為，即
      所謂空白授權票據，在補充填載完成後，不問填載之人是
      否無權或越權，均有使票據完成發票之效力，發票人應按
      填載後之文義負責。經查，系爭支票原為上訴人於發票人
      欄蓋章後，借予訴外人丙○○並授權其補充填載其他應記
      載事項之空白授權支票，訴外人丙○○雖於94年9月13日
      向警方報案陳稱於同年月7日遺失該紙空白支票，並經上
      訴人於同日向台南市票據交換所辦理掛失止付，然被上訴
      人取得系爭支票時，業經第三人補充填載完成法定應記載
      事項等事實，均為兩造所不爭執，是被上訴人取得系爭支
      票時，其應記載事項既經補充填載完成發票行為，上訴人
      即應依票上所載文義負責，不得以票據上之記載並非伊及
      訴外人丙○○所為，據以對抗被上訴人，首先敘明。
（二）次按以惡意或有重大過失取得票據者，不得享有票據上之
      權利。無對價或以不相當之對價取得票據者，不得享有優
      於其前手之權利，固為票據法第14條規定。惟按票據行為
      ，為不要因行為，執票人不負證明關於給付之原因之責任
      ，如票據債務人主張執票人取得票據出於惡意或詐欺，或
      係無對價或以不相當之對價取得者，均應由該債務人負舉
      證責任，亦有最高法院64年台上字第1540號及85年台上字
      第286號裁判要旨可供參照。是上訴人主張被上訴人取得
      系爭支票係出於惡意或重大過失，且無對價關係等事由，
      依票據關係舉證責任分配原則，應由上訴人負舉證責任。
      然上訴人始終未能舉證以實其說，僅以被上訴人就其取得
      系爭支票之原因，前後陳述矛盾不一，亦查無被上訴人交
      易車輛車籍資料，及以被上訴人之前手乙○○係以竊盜方
      式取得系爭支票等情詞，遽為被上訴人係出於惡意或重大
      過失取得系爭支票，且亦無對價或相當對價關係之推斷，
      然依前揭最高法院裁判要旨，被上訴人本不負證明取得系
      爭支票之原因事實或相當對價關係之責任，上訴人自不得
      藉詞被上訴人對票據原因關係陳述不一或未能證實而得解
      免其舉證責任，至證人丙○○雖於原審證稱系爭支票為其
      所遺失等語（見原審卷第29頁），然此僅能證明系爭支票
      遺失之事實，上訴人指稱系爭支票係遭乙○○竊取乙節，
      並未經證實，更無從遽以推認被上訴人知悉為他人遺失或
      失竊票據而仍出於惡意受讓，或以不相當之對價取得系爭
      支票之事實。況查，被上訴人所稱其因與訴外人乙○○買
      賣中古車而取得系爭支票乙節，核與證人蔡敬淵於原審結
      證稱：「...... 乙○○也是做中古車買賣的，以前乙○○與原告（即被上訴人）兩人買賣中古車都在我那邊談的
      。乙○○知道那邊有車子要賣，由原告出資，兩人一起買
      下後轉售第三人，共同分得利潤。這張票是賣車的價金，
      這張票是乙○○拿到我店裡給原告的，拿這張票過去的時
      候我本來在外面，後來我進去的時候有看到票放在桌上，
      那時候車子已經由乙○○轉賣給其他車行，我有問說為什
      麼不是給現金而是開票。」等語相符（見原審卷第30頁）
      ，參核另一證人陳保良亦於原審結證：「（問：這張票你
      是否看過？〈提示系爭支票〉）有，我也是從事車輛買賣
      的，有一部白色lexus的車，上開車輛車頂有受傷，那是
      乙○○買的，但是我有聽甲○○（即被上訴人）說是他出
      錢的，乙○○還沒修之前有問我要不要買，他開價好像是
      開63萬或58萬元，我沒有買。後來甲○○有告訴我說他把
      那輛車賣到國道什麼的，賣了72萬元。」、「甲○○有拿
      到（指系爭支票）我店裡說這是賣車的車款。」、「因為
      甲○○拿這張票來表示要向我週轉。但我那時沒有現金週
      轉給他」、「他說（支票）是乙○○拿給他的。」等語（
      見原審卷第55、56頁），足見被上訴人陳稱系爭支票係其
      與訴外人乙○○買賣中古車而取得一情，所言非虛。且由
      被上訴人於其妻王陳秀英涉嫌誣告案件偵查期間（即臺灣
      臺南地方法院檢察署94年度交查字第385號，該案為臺灣
      票據交換所台南市分所以被上訴人之妻王陳秀英於94年9
      月20日提示系爭支票時，因上訴人已於同年月13日申報系
      爭支票遭竊辦理掛失止付而不獲付款，被上訴人之妻因而
      填具偽報票據遺失告訴書，向該票據交換所指訴上訴人偽
      報票據遺失情事，因認被上訴人之妻涉有誣告罪嫌函送臺
      灣臺南地方法院檢察署偵查，業經該署偵查終結，以95年
      度偵字第1447號不起訴處分確定），即到庭證述前揭支票
      來源，並提出中古汽車買賣合約書影本1份為憑（見上開
      偵查卷第6、10頁），依該合約書記載之交易車輛廠牌確
      實與證人陳保良所稱之Lexus廠牌相符，出售金額為720,
      000元亦與系爭支票金額相同，顯示系爭支票確為被上訴
      人出售上開車輛所取得之價金支票一情，已堪認定。又合
      約書記載之車牌號碼9L-9876，復經本院依職權調得原始
      車牌登記資料（該車牌已於95年2月23日註銷重新領牌變
      更為7759-NQ，見本院卷第127、144至147、150至152、15
      6、157頁），核其登記之廠牌、年份及排氣量與上開合約
      書之記載相符，登記之顏色（白色）亦與證人陳保良證述
      被上訴人與乙○○買賣之車輛顏色相吻合等事證，足資佐
      證陳保良前揭證述情節，應為真實可採信，被上訴人因與
      訴外人乙○○出售上開車輛而取得系爭支票之事實，已堪
      認定，洵屬合法正當，容無庸疑。再查，被上訴人之妻王
      陳秀英設於建華銀行東台南分行0000000000000-0號帳戶
      建華銀行帳戶於94年9月2日確有提領現金700,000元紀錄
      之事實，復為兩造所不爭執，並經王陳秀英於本院準備程
      序到庭證述該筆款項為被上訴人持系爭支票向其調現使用
      等語明確（見本院卷第77頁）。益證被上訴人陳稱其以上
      開款項中之680,000元交付購車款，並由乙○○交付出售
      車輛取得之系爭價金支票等情節，亦為真實可信，是被上
      訴人取得系爭支票應有相當之對價，亦堪認定。上訴人主
      張被上訴人取得系爭支票係出於惡意或有重大過失，亦無
      對價或以不相當對價取得系爭支票等情詞，顯屬無據，要
      難採信。
（三）末按在票據上簽名者，依票上所載文義負責，執票人向支
      票債務人行使追索權時，發票人應依照支票文義擔保支票
      之支付；又執票人向支票債務人行使追索權時，得請求自
      為付款提示日起之利息，如無約定利率者，按週年利率百
      分之六計算，票據法第5條第1項、第126條及第133條分別
      定有明文。本件上訴人為系爭支票之發票人，被上訴人為
      執票人，上訴人既未能證明被上訴人係以惡意或有重大過
      失取得系爭支票，而被上訴人取得系爭支票合法正當且亦
      有相當之對價關係，復已如前述，上訴人自無主張票據法
      第14條抗辯事由之餘地。從而被上訴人本於票據之法律關
      係，請求上訴人給付票款720,000元，及自提示日即94年9
      月19日起至清償日止，按週年利率百分之6計算利息，為
      有理由，應予准許。原審據以為上訴人敗訴判決，並依民
      事訴訟第389條第1項第3款規定職權宣告假執行，核無違
      誤。上訴意旨，求予廢棄，為無理由，應予駁回。
六、本件上訴訴訟費用為第二審裁判費11,730元，應由敗訴之上
    訴人負擔，爰依民事訴訟法第87條第1項確定之。
七、據上論結，本件上訴為無理由，依民事訴訟法第436條之1第
    3項、第449條第1項、第78條、第87條第1項，判決如主文。
中    華    民    國    97    年    3     月    26    日
                  民事第一庭  審判長法  官  翁金緞
                                    法  官  陳志成
                                    法  官  陳淑卿
以上正本證明與原本無異。
本件不得上訴。
中    華    民    國    97    年    3     月    26    日
                                    書記官  程欣怡


司法院資訊處製作；財團法人民間司法改革基金會備份。
